# 项目合作协议

提问人：lzw1990 时间：2021-06-29 18:12:22
陈版，目前碰到这么一个问题，求指教。我司与一个学院进行项目合作。学校提供厂房、教室等，我司对房产进行装修，并投入固定资产（电脑等培训设施）及相关流动资金。收费及账务的处理等都在学校，我方仅有监督权。年底扣除费用后收益双方五五分账。
那么年底，我司收到收益款后怎么记账？是计入收入还是投资收益？对方要求我们开票。
另外，我司投入的房产装修、固定资产及流动资金按照常规方式记账么？还是其他处理方式？感谢陈版。

回答人：chenyiwei
要考虑该合作项目由本公司还是校方主导。例如招生、收费以及培训设施的使用是否均由校方主导。如果本企业只是财务投资人以及提供设备，运营管理完全由校方负责的，则本企业在该合作项目中的权益更多类似于一项以公允价值计量且其变动计入损益的金融资产，所获得的分成收益确认为投资收益。